【裁判字號】    98,易,282
【裁判日期】    990211
【裁判案由】    竊盜
【裁判全文】
臺灣臺東地方法院刑事判決               98年度易字第282號
公  訴  人  臺灣臺東地方法院檢察署檢察官
被      告  丁○○○
            戊○○
            甲○○
上列被告因竊盜案件，經檢察官提起公訴（98年度偵字第1883號
），本院判決如下：
    主  文
丁○○○結夥三人以上，攜帶兇器竊盜，處有期徒刑柒月；扣案
之八號板手壹支、十行板手壹支、活動板手壹支、拔釘器貳支、
萬能老虎鉗壹支、老虎鉗壹支、剪鐵器壹支、十字螺絲起子參支
、一字螺絲起子壹支、手套壹雙，均沒收。
戊○○結夥三人以上、攜帶兇器竊盜，累犯，處有期徒刑捌月；
扣案之八號板手壹支、十行板手壹支、活動板手壹支、拔釘器貳
支、萬能老虎鉗壹支、老虎鉗壹支、剪鐵器壹支、十字螺絲起子
參支、一字螺絲起子壹支、手套壹雙，均沒收。
甲○○結夥三人以上、攜帶兇器竊盜，累犯，處有期徒刑玖月；
扣案之八號板手壹支、十行板手壹支、活動板手壹支、拔釘器貳
支、萬能老虎鉗壹支、老虎鉗壹支、剪鐵器壹支、十字螺絲起子
參支、一字螺絲起子壹支、手套壹雙，均沒收。
   犯罪事實
一、戊○○前因竊盜案，於民國（下同）95年10月2日經本院以9
    5年度東簡字第351號判處有期徒刑6月確定；又因竊盜2案於
    96年6月25日經本院以96年易字第129號各判處有期徒刑各7
    月，定執行刑1年確定；復因竊盜案於96年6月26日經臺灣高
    等法院花蓮分院以96年上易字第341號判處有期徒刑1年確定
    ，戊○○所犯上開竊盜案，經減刑後分別定執行刑為5月又1
    5日及8月又15日後合併執行，於98年1月10日縮短刑期執畢
    出監。甲○○前因竊盜案於96年6月21日，經本院以95年度
    易字第97號判處有期徒刑1年6月確定；嗣又因竊盜案，於96
    年7月30日經本院以96年度易字第187號判處有期徒刑1年、1
    年1月定執行刑2年，上開罪刑減刑後定執行刑1年9月，於98
    年4月26日縮刑期滿，於同年月27日執畢出監。乃戊○○、
    甲○○2人均不知悔改，於98年10月3日下午連袂至臺東市○○街32巷25號丁○○○住處，由甲○○提議三人至青島東街
    55號現無人居住之國軍財務組眷舍竊盜眷舍內之鋁門窗等物
    ，謀議既定，丁○○○、戊○○及甲○○即共同基於為自己
    不法所有意圖之犯意聯絡，由丁○○○攜帶己有客觀上具有
    危險性而足為凶器之8號扳手1支、10號扳手1支、活動扳手1
    支、拔釘器2支、萬能老虎鉗1支、老虎鉗1支、剪鐵器1支、
    十字螺絲起子3支、一字螺絲起子1支，以及手套1雙等物，
    一起至青島東街55號現無人居住之國軍財務組眷舍，以上開
    工具共同竊取眷舍內由管理人丙○○管領之鋁窗、室內電纜
    線等物，計竊得室內銅線1.2公斤、帶皮銅線8.4公斤、小鋁
    窗105片、大鋁窗87片及防盜鋁窗1片，得手後，贓物則藏置
    在同縣市○○街32巷3號內。迨同年月8日10時15分許，經警
    在青島街32巷3號扣得上開竊得贓物及行竊工具，始查知上
    情。
二、案經臺東縣警察局臺東分局報請臺灣臺東地方法院檢察署檢
    察官偵查起訴。
    理  由
一、檢察官、被告三人對於本判決所引用之下列各項證據方法之
    證據能力，均同意有證據能力，且於法院調查證據時，知有
    刑事訴訟法第一百五十九條第一項不得為證據之情形，亦未
    於言詞辯論終結前聲明異議，茲審酌該等言詞陳述及書面作
    成時之情況，並無不宜作為證據之情事，依刑事訴訟法第一
    百五十九條之五之規定，自得作為證據。次按除法律另有規
    定外，實施刑事訴訟程序之公務員因違背法定程序取得之證
    據，其有無證據能力之認定，應審酌人權保障及公共利益之
    均衡維護，刑事訴訟法第一百五十八之四定有明文。惟本案
    所引用之非供述證據，並無證據證明係實施刑事訴訟程序之
    公務員違背法定程序所取得，自應認均具有證據能力，合先
    敘明。
二、上開犯罪事實，迭據被告丁○○○及戊○○於警、偵訊及本
    院審理時坦承不諱，核與證人丙○○警詢所述相符，並有同
    意書、搜索扣押筆錄、贓物認領保管單、刑案現場測繪圖、
    刑案現場照片及如事實欄之物扣案足稽，被告丁○○○及戊○○犯行洵堪認定，應依法論科。
三、訊據被告甲○○矢口否認犯行，辯稱「伊未參與上開犯罪行
    為，伊於98年10月3日與被告丁○○○及戊○○至國軍財務
    組眷舍廢棄房屋，只在那邊東看西看，並未向被告丁○○○
    及戊○○提及要竊盜，是被告丁○○○及戊○○誣陷伊」云
    云。惟查:
    （一）共同被告丁○○○審理時先供稱「甲○○提議竊盜，
          甲○○跟戊○○到我家找我，說隔壁眷村為法院拍賣
          ，有報廢的房子，裡面可能有一些東西，叫我們過去
          看看，我、甲○○、戊○○就到現場看，我帶著扣案
          工具到現場看，我用拔釘器將鋁窗取下，甲○○則自
          行徒手將鋁窗拿下，搬到台東市○○街32巷3號我外
          婆家置放，我們竊取贓物是要變賣，...甲○○幫忙
          將現場窗戶拿下放置一旁，由戊○○分解」等語（本
          院卷第62頁背面），嗣丁○○○審理時以證人身分結
          證稱「甲○○在98年10月3日下午跟戊○○來我家找
          我，甲○○聊到國軍財務組眷舍那邊法院拍賣已經廢
          棄，可能有東西，我們可以去那邊拿東西去賣賺錢，
          伊攜帶扣案拔釘器等物至行竊現場，到現場時我們三
          人是各偷各的，...98年10月3日行竊當天，先到李明
          榮之前的住所，伊有看到甲○○拆卸鋁門窗下來，李
          明榮是用手直接拿下來...伊看到甲○○將窗戶拿下
          後，是戊○○分解的...我有看到甲○○動手將鋁門
          窗拆下...」等語（本院卷89頁至91頁）；核與共同
          被告丁○○○偵查中供稱「（檢察官問:提示警卷第
          26頁贓物認領保管單、這些東西是在何處拿的？答:
          ）在台東市○○街國軍財務部廢棄的宿舍，就是我帶
          警察去現場看的地方，是九十八年十月三日大約下午
          三、四點和甲○○、戊○○去拿的...甲○○偷的部
          分放在我外婆家，有一起被查獲」等語（偵卷第11頁
          ），及丁○○○偵查中結證稱「今年十月三日下午，
          你們在臺東市○○街國軍財務組眷舍偷東西時，李明
          榮有一同前往，有看見甲○○拿鋁門窗，我看見他在
          拆，拿了幾個，我不清楚，甲○○說那裡是廢棄的，
          可以去拿」等語（偵卷第13頁），均互核一致，足徵
          ，被告甲○○提議行竊後，即與被告丁○○○及蔡賢
          璋一起至現場行竊，並參與拆下鋁門窗供戊○○分解
          之犯行。
    （二）共同被告蔡賢本院準備程序中供稱「本件竊盜是李明
          榮在丁○○○家提議，他說國軍眷舍有法院拍賣沒有
          人要的東西，可以拿來賣，伊、甲○○及丁○○○三
          人就一起過去」等語（本院卷第63頁），復於審理時
          供稱「我們行竊當天快要中午時，甲○○在丁○○○
          家中，告訴我及丁○○○說『國軍財務組眷舍已經拍
          賣廢棄，那邊有鋁門窗等物可以拿..』，說完話，李
          明榮約在下午一、二時許離開丁○○○家，伊則留下
          ，...等到甲○○騎機車到丁○○○家時，我們三人
          才一起去行竊，我們有先聊一下，我們聊天內容是說
          等下要去國軍眷舍那邊拆鋁門窗...行竊用工具，是
          從丁○○○家中取得」等語（本院卷第72頁背面至
          第74頁背面）；嗣於審理時結證稱「98年10月3日伊
          與甲○○一起到丁○○○家聊天，後來甲○○提到國
          軍財務組眷舍被法院拍賣已經廢棄，可以到那邊拿鋁
          門窗來賣，...下午時，甲○○、我就在丁○○○家
          中準備工具，丁○○○將工具裝在袋子中，由葉費洪
          福提，三人一起到國軍財務組眷舍...甲○○拆下的
          鋁門窗是由我分解，甲○○竊得的東西，放在葉費洪
          福外婆家，一起為警查獲」等語（本院卷第92頁正面
          、背面），核與戊○○警詢供稱「98年10月3日下午
          約16時許，去台東國軍財務組舊宿舍用自備工具竊取
          鋁門窗，伊用十字螺絲起子竊取，當時伊是跟葉費洪
          福及甲○○一起前往竊取的...我們是用各自的工具
          ，然後自己拆自己要的東西...我們是要變賣花用」
          （警卷第7至第8頁），及戊○○偵查中供稱「98年10
          月3日是伊和丁○○○及甲○○一起去的，甲○○偷
          的部分也是放在丁○○○的外婆家，有一起被查獲」
          （偵卷第11頁），嗣偵查中戊○○以證人身分結證稱
          「甲○○說那是廢棄的沒有人要，可以去拿」等語（
          偵卷第13頁），大致相符，益徵，本案係由被告李明
          榮提議行竊後，三人即共同攜帶行竊工具至現場，被
          告甲○○復參與竊盜鋁門窗供戊○○分解之行為。
    （三）雖被告甲○○稱遭共同被告丁○○○及戊○○誣陷云
          云，然觀諸被告丁○○○及戊○○於本院審理時係以
          證人身分受隔離訊問，而其等就被告甲○○究竟有那
          些犯行，所證述內容，又大致相符，若丁○○○及蔡
          賢璋有意誣陷，受隔離訊問時，證述豈可能一致？況
          共同被告丁○○○及戊○○偵審中，均經具結後以證
          人身分證述，二人斷無冒受偽證罪偵審風險誣陷被告
          甲○○之必要。故被告甲○○所辯，不外卸責之詞，
          不足採信，綜上，被告甲○○犯行殊堪認定，應依法
          論科。
四、按刑法第321條第1項第3款之攜帶兇器竊盜罪，係以行為人
    攜帶兇器竊盜為其加重條件，此所謂兇器，其種類並無限制
    ，凡客觀上足對人之生命、身體、安全構成威脅，具有危險
    性之兇器均屬之，且祇須行竊時攜帶此種具有危險性之兇器
    為已足，並不以攜帶之初有行兇之意圖為必要，此有最高法
    院79年臺上字第5253號判例意旨可資參照。被告三人行竊時
    所持之扳手、活動扳手、拔釘器、萬能老虎鉗、老虎鉗、剪
    鐵器、十字螺絲起子、一字螺絲起子及扳手等物，屬金屬堅
    硬材質，客觀上係足以殺傷人生命、身體之器械，顯為具有
    危險性之兇器。核被告丁○○○、戊○○及甲○○三人所為
    ，均係犯刑法第321條第1項第3款、第4款之結夥3人以上、
    攜帶兇器竊盜罪。又按刑罰法令規定為結夥者，為必要之共
    同正犯，此為當然之解釋，判決書結論固應引用刑法第28條
    ，但主文毌庸諭知共同字樣（最高法院69年度臺上字第2948
    號判決要旨參照）。被告丁○○○、戊○○及甲○○就前揭
    犯行，均有犯意聯絡及行為分擔，均構成共同正犯。又被告
    戊○○前因竊盜案，於95年10月2日經本院以95年度東簡字
    第351號判處有期徒刑6月確定；又因竊盜2案於96年6月25日
    經本院以96年易字第129號判處有期徒刑各7月，定執行刑1
    年確定；復因竊盜案於96年6月26日經臺灣高等法院花蓮分
    院以96年上易字第341號判處有期徒刑1年確定，被告戊○○
    所犯上開竊盜案，經減刑後分別定執行刑為5月又15日及8月
    又15日後合併執行，於98年1月10日縮短刑期執畢出監之事
    實；及被告甲○○前因竊盜案於96年6月21日，經本院以95
    年度易字第97號判處有期徒刑1年6月確定；嗣又因竊盜案，
    於96年7月30日經本院以96年度易字第187號判處有期徒刑1
    年、1年1月定執行刑2年，上開罪刑減刑後定執行刑1年9月
    ，於於98年4月26日縮刑期滿，於同年月27日執畢出監之事
    實，均有台灣高等法院被告前案紀錄表附卷足稽，被告戊○○及甲○○於有期徒刑執行完畢5年內，故意再犯本件有期
    徒刑以上之罪，均為累犯，應加重其刑。爰審酌被告三人不
    思以正當方法賺取財物，為圖謀不法利得，不知尊重他人之
    財產權而竊取他人財物，結夥3人攜帶兇器為之，較具危險
    性，惟衡酌被告所竊得之財物價值尚非甚鉅，及時查獲後業
    經被害人領回，犯罪損害未至擴大，被告丁○○○及戊○○
    於本院審理時終能坦承犯行，態度尚可，被告甲○○則矯詞
    否認，及其等犯罪之目的、動機非善、智識程度一般等一切
    情狀，分別量處如主文所示之刑，以資懲儆。末按，共同正
    犯因在犯意聯絡範圍，相互利用他方之行為，以遂行其犯意
    之實現，應對全部行為共犯負責，基於責任共同之原則，有
    關從刑之沒收部分，雖為其他共同正犯所有供犯罪所用、預
    備用或因犯罪所得之物，亦應於其本身所處之主刑之後，併
    為沒收之諭知。從而，扣案如事實欄之8號扳手1支、10 號
    扳手1支、活動扳手1支、拔釘器2支、萬能老虎鉗1支、老虎
    鉗1支、剪鐵器1支、十字螺絲起子3支、一字螺絲起子1支，
    以及手套1雙，均係供被告三人為本件犯行所用之物，且為
    被告丁○○○所有，業據被告丁○○○供明在卷，爰依刑法
    第38條第1項第2款之規定，併予宣告沒收之。
據上論斷，依刑事訴訟法第299條第1項前段，刑法第28條、第32
1條第1項第3款、第4款、第47條第1項、第38條第1項第2款，判
決如主文。
本案經檢察官乙○○到庭執行職務。
中    華    民    國    99    年    2     月    11    日
                  刑事第一庭  法  官  陳義忠
以上正本證明與原本無異。
如不服本判決應於收受送達後10日內向本院提出上訴書狀，並應
敘述具體理由；其未敘述上訴理由者，應於上訴期間屆滿後20日
內向本院補提理由書（均須按他造當事人之人數附繕本）。「切
勿逕送上級法院」。告訴人或被害人對於本判決如有不服，請書
具不服之理由狀，請求檢察官上訴者，其上訴期間之計算係以檢
察官收受判決正本之日期為準。
                              書記官  王希文
中    華    民    國    99    年    2     月    11    日
附錄論罪科刑法條
刑法第321條：
犯竊盜罪而有左列情形之一者，處6月以上、5年以下有期徒刑：
一  於夜間侵入住宅或有人居住之建築物、船艦或隱匿其內而犯之
    者。
二  毀越門扇、牆垣或其他安全設備而犯之者。
三  攜帶兇器而犯之者。
四  結夥三人以上而犯之者。
五  乘火災、水災或其他災害之際而犯之者。
六  在車站或埠頭而犯之者。
前項之未遂犯罰之。

司法院資訊處製作；財團法人民間司法改革基金會備份。
